臺灣屏東地方法院刑事判決
111年度訴字第378號
公  訴  人  臺灣屏東地方檢察署檢察官
被      告  董鵬鴻




上列被告因違反槍砲彈藥刀械管制條例案件，經檢察官提起公訴
（111年度偵字第1448號），被告於準備程序中就被訴事實為有
罪之陳述，經本院合議庭裁定由受命法官依簡式審判程序審理，
判決如下：
    主  文
董鵬鴻犯非法持有槍砲之主要零件罪，處有期徒刑柒月，併科罰
金新臺幣壹萬元，罰金如易服勞役，以新臺幣壹仟元折算壹日。
扣案槍管壹支沒收。
    事  實
一、董鵬鴻明知槍砲之主要組成零件為槍砲彈藥刀械管制條例所
    管制之物品，非經中央主管機關許可不得持有，竟基於持有
    槍砲主要組成零件之犯意，於民國110年8月22日下午2時至3
    時間不詳時間，在屏東縣長治鄉昌隆一街附近資源回收場，
    以不詳方式取得不具殺傷力之非制式手槍（含彈匣1個，槍
    枝管制編號：0000000000號）1支，該手槍組裝已貫通、屬
    於槍砲主要組成零件之金屬槍管1支。董鵬鴻將該把手槍藏
    放於屏東縣○○鄉○○○街00號衣櫃夾層中，以此方式自該時起
    持有該金屬槍管1支。嗣警於110年9月15日上午9時26分許，
    至屏東縣○○鄉○○○街00號執行搜索，扣得該非制式手槍1支，
    始悉上情。
二、案經彰化縣政府警察局移送臺灣屏東地方檢察署檢察官偵查
    起訴。
    理  由
一、上揭犯罪事實，業據被告董鵬鴻於偵訊、本院審理時坦承不
    諱（偵卷第55頁至第57頁，本院卷第27頁至第31頁、第41頁
    至第47頁），核與證人即搜索時在場之人張雅淇於警詢之證
    述相符(警卷第10頁至第12頁)，並有臺灣彰化地方法院搜索
    票、彰化縣政府警察局搜索扣押筆錄、扣押物品目錄表、扣
    押物品收據、內政部警政署刑事警察局110年12月30日刑鑑
    字第1108010903號鑑定書、內政部111年1月7日內授警字第1
    110870533號函各1份、搜索現場照片6張在卷可憑(警卷第37
    頁至第45頁、第52頁至第53頁、第55頁至第56頁)，且有扣
    案槍管1支可佐，足證被告任意性自白與事實相符，堪以採
    信。本案事證明確，被告犯行堪以認定，應依法論罪科刑。
二、論罪科刑：
　㈠核被告所為，係犯槍砲彈藥刀械管制條例第13條第4項非法持
    有槍砲之主要零件罪。
　㈡未經許可持有槍砲、彈藥、刀械等罪，其持有之繼續，為行
    為之繼續，並非狀態之繼續，故一經持有，其犯罪即告成立
    ，但其完結，須繼續至持有行為終了時為止（最高法院88年
    度台上字第2968號判決參照）。被告自110年8月22日起持有
    該槍管至遭查獲時止，僅成立一罪。
　㈢累犯：
　⒈受徒刑之執行完畢，或一部之執行而赦免後，五年以內故意
    再犯有期徒刑以上之罪者，為累犯，加重本刑至二分之一，
    刑法第47條第1項定有明文。
　⒉檢察官主張被告構成累犯，並提出刑案資料查註紀錄表作為
    證據，被告則表示對於檢察官以刑案資料查註紀錄表作為證
    據沒有意見，不須檢察官再提出其他原始資料為證(本院卷
    第45頁)。觀諸刑案資料查註紀錄表，被告前因違反毒品危
    害防制條例案件，經臺灣臺中地方法院以108年度中簡字第2
    064號判決處有期徒刑6月，被告上訴後復撤回上訴而告確定
    ，於109年4月16日易科罰金執行完畢等情，堪以認定屬實。
    被告於執行完畢後5年以內故意再犯本案之罪，為累犯。
　⒊檢察官主張被告應依累犯規定加重其刑，原因為被告前有多
    次違反毒品危害防制條例紀錄，現又再犯本案，可見被告刑
    罰反應力薄弱，有加重其刑之必要(本院卷第45頁)。本院認
    為雖前案與本案罪質不同，但被告構成累犯前案於109年4月
    16日甫執行完畢，被告於110年8月22日又犯本案，其於短時
    間內又再觸犯刑法，堪認檢察官主張被告對刑罰感應力薄弱
    為有理由，且被告並無因加重本刑致生所受刑罰超過其所應
    負擔罪責之情形，本案應依累犯規定加重其刑。
　⒋再者，即使法院論以累犯，無論有無加重其刑，判決主文均
    無庸為累犯之諭知(最高法院110年度台上大字第5660號刑事
    裁定意旨參照)。故被告本案雖構成累犯，且本院認應依刑
    法第47條第1項規定加重其刑，惟毋庸於主文中為累犯之諭
    知，附此敘明。
　㈣本案並無刑法第59條之適用：
　　被告雖請求就本案犯行依刑法第59條規定酌減其刑，惟刑法
    第59條規定犯罪之情狀顯可憫恕，認科以最低度刑仍嫌過重
    者，得酌量減輕其刑，此雖為法院依法得行使裁量之事項，
    惟並非漫無限制，必須犯罪另有特殊之原因、環境與情狀，
    在客觀上足以引起一般之同情而顯可憫恕，認為即使宣告法
    定最低刑期，猶嫌過重者，始有其適用。是以，為此項裁量
    減輕其刑時，必須就被告全部犯罪情狀予以審酌，在客觀上
    是否有足以引起社會上一般人之同情，而可憫恕之情形，始
    謂適法。槍彈及其主要組成零件，屬我國嚴格管制之物，非
    法持有將嚴重影響社會治安，故政府以高度刑罰遏止非法持
    有槍砲主要組成零件，被告知悉持有槍砲主要組成零件為政
    府嚴令所禁止，仍執意持有該槍管1支，顯見其並未考慮持
    有槍砲主要組成零件對社會、治安之不良影響，及對他人生
    命、身體之潛在威脅。本院認為被告持有槍砲主要組成零件
    時，並無特殊之原因與環境，在客觀上足以引起一般人同情
    ，是考量其犯罪情節、態樣、動機及手段，被告所為尚無情
    輕法重而顯可憫恕之情事，且仍符合罪刑相當性原則，無從
    依刑法第59條規定酌減其刑。
　㈤量刑：
　　爰以行為人之責任為基礎，審酌被告有違反毒品危害防制條
    例、違反藥事法、偽造文書、妨害風化、妨害公務等前科（
    構成累犯部分不予重複評價），有臺灣高等法院被告前案紀
    錄表在卷可憑，素行難謂良好。其明知國家對槍彈管制甚嚴
    ，竟仍持有槍管1支，對社會治安及他人生命、身體安全構
    成潛在威脅，所為實應非難。惟念其犯後終能坦承犯行，態
    度尚可。被告持有槍管不到1個月，時間非長。兼衡其自陳
    之學識程度、家庭、經濟狀況（因涉及個人隱私故不揭露，
    詳如本院卷第46頁）等一切情狀，量處如主文所示之刑，併
    科罰金部分，諭知如主文所示之易服勞役折算標準。
三、沒收：
　　違禁物，不問屬於犯罪行為人與否，沒收之，刑法第38條第
    1項定有明文。扣案槍管1支，經鑑定後認屬材質、結構適於
    組成具有殺傷力槍砲之主要組成零件，故屬槍砲彈藥刀械管
    制條例所定之違禁物，爰依前開規定沒收。其餘扣案物，經
    鑑定不具殺傷力，又無其他應宣告沒收之情形，爰不予宣告
    沒收。
據上論斷，應依刑事訴訟法第273條之1第1項、第284條之1、第2
99條第1項前段，判決如主文。　
本案經檢察官林冠瑢提起公訴，檢察官潘國威到庭執行職務。
中　　華　　民　　國　　111 　年　　8 　　月　　 2　　日
                  刑事第一庭    法  官  粘凱庭
以上正本證明與原本無異。
如不服本判決應於收受判決後20日內向本院提出上訴書狀，並應
敘述具體理由；其未敘述上訴理由者，應於上訴期間屆滿後20日
內向本院補提理由書（均須按他造當事人之人數附繕本）「切勿
逕送上級法院」。
中　　華　　民　　國　　111 　年　　8 　　月　　3 　　日
                                書記官  鄭嘉鈴
附錄本案論罪科刑法條全文：
槍砲彈藥刀械管制條例第13條
未經許可，製造、販賣或運輸槍砲、彈藥之主要組成零件者，處
三年以上十年以下有期徒刑，併科新臺幣七百萬元以下罰金。
未經許可，轉讓、出租或出借前項零件者，處一年以上七年以下
有期徒刑，併科新臺幣五百萬元以下罰金。
意圖供自己或他人犯罪之用，而犯前二項之罪者，處五年以上有
期徒刑，併科新臺幣一千萬元以下罰金。
未經許可，持有、寄藏或意圖販賣而陳列第一項所列零件者，處
六月以上五年以下有期徒刑，併科新臺幣三百萬元以下罰金。
第一項至第三項之未遂犯罰之。